臺灣臺南地方法院民事裁定　九十四年度小上字第一二七號
　　上　訴　人　甲○○
　　被上訴人　　台南市政府
　　法定代理人　許添財
右當事人間請求給付租金事件，上訴人對於中華民國九十四年一月三十一日本院新營
簡易庭九十四年度營小字第五九號第一審判決提起上訴，本院裁定如左：
    主　　　文
上訴駁回。
第二審訴訟費用由上訴人負擔。
    理      由
一、按對於小額程序之第一審裁判之上訴，非以其違背法令為理由，不得為之，又上
    訴狀應記載上訴理由，並表明原判決所違背之法令及其具體內容，依訴訟資料可
    認原判決有違背法令之具體事實，民事訴訟法第四百三十六條之二十四第二項及
    第四百三十六條之二十五分別定有明文。且依同法第四百三十六條之三十二準用
    同法第四百六十八條之規定，判決不適用法規或適用不當者，為違背法令。而判
    決有同法第四百六十九條第一款至第五款情形之一者，為當然違背法令。是當事
    人對於小額程序之第一審判決提起上訴，依民事訴訟法第四百六十八條規定，以
    第一審判決有不適用法規或適用法規不當為理由時，其上訴狀或理由書應有具體
    之指摘，並揭示該法規之條項或其內容。若係成文法以外之法則，應揭示該法則
    之旨趣。倘為司法院解釋、或最高法院之判例，則應揭示該判解之字號或其內容
    。如以民事訴訟法第四百六十九條第一款至第五款所列情形為理由時，其上訴狀
    或理由書，應揭示合於該條款之事實。上訴狀或理由書如未依此項方法表明，或
    其所表明者，顯與上開法條規定之情形不相合時，即難認為已對第一審判決之違
    背法令有具體之指摘，其上訴自難認為合法。
二、本件上訴人係對於小額訴訟程序之第一審判決提起上訴，核其上訴狀僅記載：原
    判決以海安路臨時綜合商場之攤商（本件上訴人係其中之一）於向被上訴人陳情
    取得系爭坐落臺南市○○區○○段四六地號土地（以下簡稱系爭土地）興建商場
    過程中，臨時建造及臨時使用執照之取得，均係由訴外人黃石紅居間與被上訴人
    協調，訴外人黃石紅可認定係全體攤商之代理人，其代理權之效力及於上訴人。
    既然訴外人黃石紅有代理權，其本身即可與被上訴人簽立租賃契約，被上訴人又
    何必多此一舉分別要求與五百五十七位攤商成立個別租賃契約；再者，訴外人黃
    石紅所簽立之切結書亦未言明其願繳租金是代理全體攤商，僅是言明一個月內「
    督促」各攤位出具個別切結書。至於租金之計算，被上訴人係以系爭土地每期應
    向攤商收取之總租金再除以五百五十七位攤商，因之每位攤商每期應繳新臺幣（
    下同）九千三百六十七元，然攤商使用之面積分為六坪及十坪兩種，如此大小使
    用面積之不同，卻必須支付相同之租金，顯然兩造間關於租金之數額未有意思表
    示合致，租賃契約必要之點未有合意，兩造間之租賃契約難謂已成立。原判決僅
    以被上訴人所主張臺灣省政府於八十三年七月二十九日所訂定「臺灣省省有基地
    租金率調整方案」為租金之依據，即謂兩造就租金已達成合意，實判決有違法云
    云。核其本件上訴並未具體指出原審判決有如何違背法令情事，更未指明原審判
    決所違反之法令條項或其內容以及依訴訟資料有何合於判決違背法令之具體事實
    ，揆諸首揭法條之規定，自不得謂已合法表明上訴理由。本件上訴為不合法，應
    予駁回。
三、依民事訴訟法第四百三十六條之三十二第二項、第四百四十四條第一項前段、第
    九十五條、第七十八條，裁定如主文。
中　　　華　　　民　　　國　　九十四　　年　　　四　　　月　　 十三 　　日
                                  臺灣臺南地方法院民事第四庭
~B審判長法　官　吳  森  豐
~B　　　法　官　許  蕙  蘭
~B　　　法　官　鄭　彩　鳳
右為正本係照原本作成。
對本裁定不得抗告。
中　　　華　　　民　　　國　　九十四　　年　　　四　　　月　　 十三 　　日
~B  法院書記官　凌  昇  裕
